【裁判字號】    90,易,126
【裁判日期】    900604
【裁判案由】    違反就業服務法
【裁判全文】
臺灣嘉義地方法院刑事判決                            九十年度易字第一二六號
    公  訴  人  臺灣嘉義地方法院檢察署檢察官
    被      告  甲○○
    被      告  乙○○
右列被告等因違反就業服務法案件，經檢察官提起公訴（八十九年度偵字第六０五八
號），本院判決如左：
    主  文
甲○○違反雇主不得以本人名義聘僱外國人為他人工作之規定，其聘僱人數為一人，
處罰金新臺幣貳萬元，如易服勞役，以新臺幣玖佰元即銀元參佰元折算一日。
乙○○違反雇主不得未經許可聘僱他人所申請聘僱之外國人之規定，其聘僱人數為
一人，處罰金新臺幣貳萬元，如易服勞役，以新臺幣玖佰元即銀元參佰元折算一日。
    事  實
一、甲○○與乙○○為鄰居關係，甲○○於八十六年十一月四日以自己名義合法申請
    聘僱印尼籍勞工ADI PURWANTO，擔任看護其父鄧金村之監護工作，期間自民國八
    十六年十一月四日起至八十九年十一月四日止，月薪新臺幣一萬五千四百八十元
    ，工作地點位於甲○○位於嘉義縣阿里山鄉樂野村二號之住處。詎甲○○與賴鵬
    二人均明知雇主不得以本人名義聘僱外國人為他人工作，且雇主不得未經許可聘
    僱他人所申請聘僱之外國人，仍約定以交換工方式，讓甲○○所雇之勞工ADI
    PURWANTO 至乙○○所有座落嘉義縣竹崎鄉某地之竹園處，為乙○○從事除草工
    作兩週。嗣經警於八十九年十月四日上午九時十分許循線查獲。
二、案經嘉義縣警察局竹崎分局報告臺灣嘉義地方法院檢察署檢察官偵查起訴。
    理  由
一、訊據被告甲○○及乙○○均矢口否認有何違反就業服務法之犯行，被告甲○○辯
    稱：渠在八十九年二月間曾臺國二星期，所以交代ADI PURWANTO，若有不懂的事
    情，可以去問被告乙○○，並沒有叫ADI PURWANTO去替被告乙○○工作云云，被
    告乙○○辯稱：ADI PURWANTO有時候會到伊那裡找伊，但伊並沒有叫ADI
    PURWANTO替伊在竹林從事除草工作云云。惟查，被告二人如何以換工之方式，讓
    被告甲○○所雇外籍勞工ADI PURWANT至被告乙○○之竹林除草之事實，業據被
    告甲○○於警訊時自承：「（問：ADI PURWANTO說道你家後都做茶園工作並幫一
    個人的竹林除草？）.... 幫那人竹林除草，是相互交換工的，是沒有工資的。
    」、「（問：該竹林的主人是誰？）竹林的主人是乙○○....。」、「（問：
    ADI PURWANTO在乙○○那裡工作多久？）做沒多久，約十天左右。」等語明確，
    互核與證人ADI PURWANTO於警訊中證述「（問：你幫乙○○作何事？期間有多久
    ？）到竹林幫忙除草。期間是二個禮拜。」、「（問：工資如何算？）沒有發錢
    給我，一個月核算一次，不知道一天工資多少。」等語相符（見卷附八十九年十
    月四日警訊筆錄），此外，復有居留外僑作業外勞詳細資料、護照、中華民國外
    僑居留證、薪資表等影本各一份附卷可稽。是被告二人前開所辯顯為卸責之詞，
    不足採信。本件事證明確，被告二人犯行洵堪認定，自應依法論科。
二、核被告甲○○所為，係違反就業服務法第五十三條第二款之以本人名義聘僱外國
    人為他人工作之罪，被告乙○○所為，係犯同法條第三款之未經許可聘僱他所申
    請聘僱之外國人之規定，被告二人所聘僱人數各為一人，均應依同法第五十八條
    第一項前段處斷。爰審酌被告二人圖一己之便，非法聘僱外勞，影響國家對於外
    籍勞工輸入之審查標準及國家整體經濟秩序，及事後多所卸責等一切情狀，分別
    量處如主文所示之刑，並諭知易服勞役之折算標準，以資懲處。
據上論斷，應依刑事訴訟法第二百九十九條第一項前段，就業服務法第五十八條第一
項前段，刑法第十一條前段、第四十二條第二項，罰金罰鍰提高標準條例第二條，現
行法規所定貨幣單位折算新臺幣條例第二條判決如主文。
本案經檢察官陳連發到庭執行職務。
中      華      民      國    九十    年      六      月      四      日
                           臺灣嘉義地方法院刑事第一庭
                                 審判長法  官  陳  珍  如
                                       法  官  蔡  廷  宜
                                       法  官  鄧  晴  馨
右正本證明與原本無異。
如不服本判決，應於判決送達後十日內向本院提出上訴狀( 應附繕本 )。
中      華      民      國    九十    年      六      月      四      日
                                       書記官  李  彩  娥
附錄本案論罪科刑法條全文：
就業服務法第五十八條
違反第五十三條第一款、第二款或第三款規定，其聘僱或留用人數為一人
者，處六月以下有期徒刑、拘役或科或併科新臺幣九萬元以下罰金；其聘
僱或留用人數為二人以上者，處三年以下有期徒刑、拘役或科或併科新臺
幣三十萬元以下罰金。
法人之代表人、法人或自然人之代理人、受僱人或其他從業人員，因執行
業務犯前項之罪者，除處罰其行為人外，對該法人或自然人亦科以前項之
罰金。
就業服務法第五十三條
雇主不得有左列行為：
一  聘僱或留用未經許可或許可失效之外國人。
二  以本人名義聘僱外國人為他人工作。
三  未經許可聘僱或留用他人所申請聘僱之外國人。
四  指派所聘僱之外國人從事申請許可以外之工作。


司法院資訊處製作；財團法人民間司法改革基金會備份。
